SERGIO WAISFELD

ANALISTA EN SISTEMAS ANALISTA PROGRAMADOR



Cel: 3518128305



swaisfeld@gmail.com



Villa Giardino - Cordoba

SOBRE MI

Soy Analista en Sistemas y programador. Poseo una vision integral Usuario - Gestion con mas de 15 años de experiencia desarrollando desde Sistemas de Gestion a Sistemas de control de accesos.

Durante mucho tiempo realice asesoria y diseño de sistemas, hoy deseo volver a lo que me apasiona: la programacion. Poseo conocimientos en lenguajes desde Cobol a Python.

Deseo tener la oportunidad de demostrar mis capacidades y valores desde lo profesional a lo personal dando lo mejor de mi responsable y comprometidamente.

EDUCACIÓN

I.E.S.

Analista en Sistemas

marzo de 1983 - octubre de 1986

I.E.S.

Analista Programador

marzo de 1983 - diciembre de 1984

HABILIDADES

Python Cobol **FoxPro Visual Basic**

EXPERIENCIA LABORAL

Profesional Independiente Desarrollador PYTHON

Octubre 2022 a la fecha (En formacion continua)

Diseñador de Sistemas

Adscripto al departamento de Desarrollos

Enero 2018 - Septiembre 2022 (CONCI - WAISFELD Consultora Informatica)

Autoescuela SOY18

Analista de elaboración de informes

Septiembre 2016 - Diciembre 2017 Barcelona - España (Generación de informes para políticas y promociones de ventas. Gerencia y Marketing)

CONCI - WAISFELD Consultora Informatica

Diseño y desarrollo de Sistemas

Febrero 1990 - Julio 2016 Cordoba - Argentina Diseño y programacion de Sistemas